Inventaris van het archief van de Afdeling Electriciteitsvoorziening van het Departement van Waterstaat, 1940-1946
Nationaal Archief, Den Haag
Ministerie van Waterstaat, Afdeling Electriciteitsvoorziening
Waterstaat / Electriciteitsvoorziening
1940-1946
W28503
1.80 meter; 83 inventarisnummers.
Normale geschreven, getypte en gedrukte documenten, geen bijzondere handschriften.
Nationaal Archief, Den Haag
Ministerie van Waterstaat / Afdeling Electriciteitsvoorziening, 1940-1945
Ministerie van Verkeer en Energie / Directie voor de Energievoorziening, 1945-1946
Het archief van de Afdeling Elektriciteitsvoorziening is aanvankelijk geordend per provincie, maar vanaf 1946 per onderwerp. Het bevat onder meer stukken over de exploitatie, de financiën, de gebruiksaspecten en de wet- en regelgeving van de electriciteitsvoorziening in Nederland. Er zijn agenda's, klappers en indexen.
Archiefvorming
Geschiedenis van de archiefvormer
De zorg voor de elektriciteitsvoorziening, voor zover het geen specifieke waterstaatstaak was, werd in januari 1940 afgesplitst van de afdeling Waterstaat van het Ministerie van Waterstaat en ondergebracht in de nieuw gevormde afdeling Elektriciteitsvoorziening bij hetzelfde ministerie. Aan het hoofd van de afdeling stond een Directeur-generaal die een eigen bureauarchief vormde.
In 1945 ging de afdeling onder dezelfde naam over naar het nieuwe Ministerie voor Verkeer en Energie, als onderdeel van de Directie van de Energievoorziening. In 1946 werd de taak overgenomen door het Ministerie van Economische Zaken, Directoraat voor de Energievoorziening.
Taken
Voorbereiding en toepassing van wetten betreffende de elektriciteitsvoorziening. Concessies voor de aanleg en de exploitatie van elektriciteitswerken. Toezicht op de deugdelijkheid, doelmatigheid en veiligheid van elektriciteitswerken en van inrichtingen, welke daarmede verband houden, op de voorwaarden van stroomlevering en op de arbeidsvoorwaarden van het personeel der bedrijven. Beschikbaarstelling van elektrische energie ten behoeve van doeleinden van algemeen nut. Gemeenschappelijke regelingen inzake elektriciteitsvoorziening. Stellen van voorschriften omtrent de deugdelijkheid, doelmatigheid en veiligheid van elektriciteitswerken, van elektrotechnische materialen en verbruikstoestellen en de keuring daarvan. Secretariaat, agenda, index en archief.
Geschiedenis van het archiefbeheer
De verwerving van het archief
Overbrenging van een overheidsarchief
Inhoud en structuur van het archief
2.16
Ordening van het archief
Bij de instelling van de afdeling in 1940 behielden de stukken dezelfde rubrieksaanduiding die zij in het archief van de Directie van de Waterstaat hadden, namelijk de rubrieken 300 tot en met 311 die betrekking hebben op de aanleg van wegen. In februari 1946 werd een nieuwe rubriekenindeling ingevoerd.
1940 - 1946
300 E Elektriciteitsvoorziening (alg)
301 E Elektriciteitsvoorziening Noord-Brabant
302 E Elektriciteitsvoorziening Gelderland
303 E Elektriciteitsvoorziening Zuid-Holland
304 E Elektriciteitsvoorziening Noord-Holland
305 E Elektriciteitsvoorziening Zeeland
306 E Elektriciteitsvoorziening Utrecht
307 E Elektriciteitsvoorziening Friesland
308 E Elektriciteitsvoorziening Overijssel
309 E Elektriciteitsvoorziening Groningen
310 E Elektriciteitsvoorziening Drenthe
311 E Elektriciteitsvoorziening Limburg
1946 februari - juni
Algemeen, proefneming, uitvinding, afwijkende vormen van energievoorziening, waterkracht ed.
Voorbereiding, aanleg, uitrusting, aanschaffing, eigendom.
Exploitatie, gebruik, administratief beheer en opzet van het bedrijf.
Gebruiksapparaten, materialen, installeren, verlichting, radio.
Financiële onderwerpen.
Economische onderwerpen.
Internationale regelingen, buitenland.
Recht, wetgeving, voorschriften van het openbaar bestuur, bestuurorganen, overheidsinstellingen.
Personeel.
Concessies.
Aanwijzingen voor de gebruiker
Openbaarheidsbeperkingen
Volledig openbaar.
Materiële beperkingen
Aanvraaginstructie
Openbare archiefstukken kunnen online worden aangevraagd en gereserveerd. U kunt dit ook via de terminals in de studiezaal van het Nationaal Archief doen. Om te kunnen reserveren dient u de volgende stappen te volgen:
U maakt een profiel aan op www.gahetna.nl, en logt vervolgens in
Via de archiefinventaris (alleen de beschrijvingen met rode nummers) selecteert u het gewenste archiefstuk door op de knop 'Reserveren' te klikken
In het volgende scherm geeft u aan op welke dag u het archiefstuk wilt inzien
Indien u zich bevindt in de studiezaal en een tafelnummer heeft ontvangen kunt u dit nummer vermelden. Als u geen tafelnummer heeft kunt u tafelnummer 777 laten staan
Vervolgens bevestigt u uw reservering door deze te versturen.
Verwant materiaal
Beschikbaarheid van kopieën
Beschrijving van de series en archiefbestanddelen
- AFDELING ELECTRICITEITSVOORZIENING 1940 - 1946, I
  - Toegangen, A.
    - Agenda's., 1940-1946; 1-6; 6 delen
      - 1940, 1
      - 1941, 2
      - 1942, 3
      - 1943, 4
      - 1944, 5
      - 1945 - januari 1946, 6
    - Klapper op de indices., 1940-1943; 7-10; 34 delen
      Voor de klappers over de jaren 1944 - januari 1946 zie inventarisnummers 15 en 16.
      - 1940, 7
      - 1941, 8
      - 1942, 9
      - 1943, 10
    - Index met nummerlijsten en gedeeltelijk met klappers., 1940-1943; 11-16; 6 delen
      - 1940, 11
      - 1941, 12
      - 1942, 13
      - 1943, 14
      - 1944, met klapper, 15
      - 1945 - januari 1946, met klapper, 16
  - Rubriekmatig geordend verbaal, B.
    - Rubriek 300 E., 1940-1945; 17-21; 4 pakken en 1 omslag
      - 1940 jan. - apr., 17
      - 1940 mei - dec., 18
      - 1941, 19
      - 1942, 20
      - 1943 - 1945, 21; (omslag)
    - Rubriek 301 E., 1940-1945; 22; 1 pak
    - Rubriek 302 E., 1940-1946; 23-25; 3 pakken
      - 1940 feb. - okt., 23
      - 1940 nov. - 1941 juni, 24
      - 1941 juli - 1946 jan., 25
    - Rubriek 303 E., 1940-1946; 26-27; 2 pakken
      - 1940 - 1941 juli, 26
      - 1941 sep. - 1946 jan., 27
    - Rubriek 304 E., 1940-1945; 28-29; 2 pakken
      - 1940-1941, 28
      - 1942-1945, 29
    - Rubriek 305 E., 1940, 1945; 30; 1 omslag
    - Rubriek 306 E., 1940-1942, 1945; 31; 1 omslag
    - Rubriek 307 E., 1940-1942, 1944; 32; 1 omslag
    - Rubriek 308 E., 1940-1944; 33-34; 2 pakken
      - 1940-1941, 33
      - 1942-1944, 34
    - Rubriek 309 E., 1940-1946; 35; 1 pak
    - Rubriek 310 E., 1940-1945; 36; 1 omslag
    - Rubriek 311 E., 1940-1945; 37; 1 omslag
- AFDELING ENERGIEVOORZIENING / DIRECTIE DER ENERGIEVOORZIENING 1946, II
  - Toegangen, A.
    - Agenda., 1946 februari - juli; 38; 1 deel
    - Index met hoofdenlijst en nummerlijst., 1946 februari - juli; 39; 1 deel
  - Rubriekmatig geordend verbaal, B.
    - Rubriek 1., Februari 1946; 40; 1 omslag
    - Rubriek 2., Januari - juli 1946; 41; 1 omslag
    - Rubriek 3., Januari 1946; 42; 1 omslag
    - Rubriek 4., Mei 1946; 43; 1 omslag
    - Rubriek 5., Februari - juni 1946; 44; 1 omslag
    - Rubriek 6., April - juni 1946; 45; 1 omslag
    - Rubriek 7., Februari - mei 1946; 46; 1 omslag
    - Rubriek 8., Februari - juli 1946; 47; 1 omslag
    - Rubriek 9., Februari - april 1946; 48; 1 omslag
    - Rubriek 10., April - juni 1946; 49; 1 omslag
- DIRECTEUR-GENERAAL VOOR DE ELECTRICITEITSVOORZIENING 1940 - 1946, III
  - Electriciteitsvoorziening algemeen, A.
    - Rapporten inzake electriciteitsvoorziening in Nederland., 1919-1945; 74; 1 omslag
    - Schade aan waterleidingbedrijven., 1940; 69; 1 omslag
    - Electriciteitsvoorziening van poldergemalen., 1940-1941; 62; 1 omslag
    - Stroomlevering aan het Luftgaukommando Holland., 1940-1941; 78; 1 omslag
    - Concessie voor de aanleg en exploitatie van inrichtingen voor electrische energie., 1940-1942; 83; 1 omslag
    - Werkcommissie voor Vervangende Brandstoffen., 1940-1943; 53; 1 omslag
    - NV KEMA te Arnhem., 1940-1943; 70; 1 omslag
    - Ontwerp van een Algemene Maatregel van Bestuur als bedoeld in artikel 12 van de Electriciteitswet., 1940-1943; 81; 1 omslag
    - Notulen van de Energie-commissie., 1940-1946; 72; 1 omslag
    - Ter kennisneming ontvangen ciculaires van het Rijksbureau voor de Verwerkende Industrieën, het Rijksbureau voor Non-ferro Metalen en het Bedrijfsschap voor Openbare Nutsbedrijven., 1941-1945; 71; 1 pak
    - Inlevering van non-ferro metalen., 1941-1943; 75; 1 omslag
    - Personeel afdeling Electriciteitsvoorziening; reglement bewaking transformatorstation voormalig RWE-terrein te Geleen., 1941-1946; 67; 1 omslag
    - Concept concessievoorwaarden., 1942; 73; 1 omslag
    - Vervanging van koper door ijzer in electriciteitsleidingen., 1942-1943; 76; 1 omslag
    - Inlevering van koper en lood., 1942-1944; 77; 1 omslag
    - Noodmaatregelen electriciteitsverbruik., 1943-1944; 79; 1 omslag
    - Adviezen van prof. J. Goudriaan., 1945; 80; 1 omslag
    - Four-party Supply Committee for the Netherlands; Supreme headquarters Allied Expeditionary Force Mission (Netherlands)., 1945; 68; 1 omslag
    - Energie-commissie., 1945-1946; 54; 1 omslag
  - Electriciteitsvoorziening in de afzonderlijke provincies, B.
    - Electriciteitsvoorziening poldergemalen in de provincie Gelderland., 1940; 51; 1 omslag
    - Verbindingscommissie inzake de bouw van het Zuidhollandse koppelnet., 1940; 52; 1 omslag
    - Koppeling van electrische centrales in de provincie Zuid-Holland., 1940; 59; 1 omslag
    - Collectieve stroomopwekking in de provincie Zuid-Holland., 1940; 61; 1 omslag
    - Deelneming van de steenkolenmijnen Nassau Mijnen te Heerlen en Laura & Vereeniging te Eijgelshoven in de stroomlevering aan de NV PLEM., 1940; 65; 1 omslag
    - Aanleg van een 150 kV-koppellijn., 1940-1943; 63-64; 2 omslagen
      - Den Haag - Rotterdam en Den Haag - Leiden, 1940 - 1941, 64
      - Dordrecht - Rotterdam, 1940 - 1943, 63
    - Electriciteitsvoorziening Noord-oost polder; bemaling waterschap Arumer - Achlumer- en Kimswerderpolders., 1941-1944; 50; 1 omslag
    - Noodstroomleveringscontract RWE - Staatsmijnen en de NV PLEM., 1943; 66; 1 omslag
    - Hoofdvoedingsnet en koppeling van electrische centrales in de provincie Zeeland. 1943-1944, 60; 1 omslag
    - Uitvoering van de provinciale electriciteitsverordening in de provincie Overijssel., 82; 1 omslag
  - Interprovinciale electriciteitsvoorziening, C.
    - Bouw en exploitatie koppelverbinding tussen de electrische inrichtingen van de NV PLEM, de NV PNEM en de Staatsmijnen in Limburg., 1940-1943; 55-58; 4 omslagen
      - 1940, 55
      - 1941, 56
      - 1942, 57
      - 1943, 58